【裁判字號】    99,易,518
【裁判日期】    990722
【裁判案由】    竊盜
【裁判全文】
臺灣苗栗地方法院刑事判決               99年度易字第518號
公  訴  人  臺灣苗栗地方法院檢察署檢察官
被      告  甲○○
上列被告因竊盜案件，經檢察官提起公訴（99年度偵字第2019號
），本院判決如下：
    主    文
甲○○犯竊盜罪，累犯，處有期徒刑伍月，如易科罰金，以新臺
幣壹仟元折算壹日。
    事    實
一、甲○○前於民國98年間因竊盜案件，經臺灣新竹地方法院以
    98年度竹東簡字第186 號判決判處有期徒刑4 月確定，甫於
    99年2 月26日易科罰金執行完畢。詎其猶不知悔改，於99年
    2 月26日下午4 時55分許，在苗栗縣竹南鎮○○里○○路○
    段266 號前乙○○所經營之餅乾攤位，向乙○○購買餅乾之
    際，趁乙○○不注意，徒手竊取乙○○所有白、粉紅相間皮
    包內之新臺幣（下同）900 元及黑色皮包內之100 元。嗣於
    結帳後，欲離去之際，乙○○發現皮包內之現金失竊，並立
    即質疑甲○○，惟甲○○否認有竊取金錢，乃任其離去。嗣
    經乙○○報警處理，並調閱監視錄影畫面，而循線查獲上情
    。
二、案經苗栗縣警察局竹南分局報請臺灣苗栗地方法院檢察署檢
    察官偵查起訴。
    理    由
一、按被告以外之人於審判外之言詞或書面陳述，除法律有規定
    者外，不得作為證據，刑事訴訟法第159條第1項固有明文，
    然被告以外之人於審判外之陳述，雖不符同法第159條之1至
    之4 規定，而經當事人於審判程序同意作為證據，法院審酌
    該言詞陳述或書面陳述作成時之情況，認為適當者，亦得為
    證據；又當事人、代理人或辯護人於法院調查證據時，知有
    第159 條第1 項不得為證據之情形，而未於言詞辯論終結前
    聲明異議者，視為有前項之同意，亦為同法第159 條之5 所
    明文規定。有關本案判決所引述之下列相關具傳聞性質之證
    據資料之證據能力，被告甲○○與檢察官於本院審理迄言詞
    辯論終結前，均未聲明異議，本院審酌證人乙○○之警詢陳
    述作成時之情況，核無違法取證或其他瑕疵，認為以之作為
    證據為適當，前述證人於審判外之陳述自得作為證據。至於
    以下其餘資以認定本案犯罪事實之非供述證據，亦查無違反
    法定程序取得之情形，依刑事訴訟法第158 條之4 規定之反
    面解釋，自有證據能力。
二、訊據被告甲○○固不否認於上開時間，在告訴人所經營之餅
    乾攤位前向告訴人購買餅乾之事實，惟矢口否認有何竊盜犯
    行，辯稱：伊只是買餅乾，沒有靠近錢包，沒有偷告訴人的
    錢云云。經查：
  (一)上揭犯罪事實，業據證人即告訴人乙○○於警詢、檢察官偵
    訊時及本院審理中證述：伊與朋友於99年2 月26日，在苗栗
    縣竹南鎮○○里○○路○段266 號前擺攤，販賣餅乾、水煮
    花生，當日下午4 時45分左右，有位小姐來消費，先購買餅
    乾150 元，她拿500 元紙鈔結帳，伊拿放在攤架旁的粉紅白
    的皮包找她350 元，後來她又說要買50元的地瓜片，伊到旁
    邊分裝地瓜片，沒注意她，第2 次她拿出1 百元要找零，伊
    去攤架旁拿粉紅白的皮包要找零時，發現剛收的500 元紙鈔
    及4 張百元紙鈔不見，於是伊查看另一個黑色皮包，裡面的
    百元紙鈔也不見了，伊找錢給那位小姐後，看她要離開了，
    就叫她等一下，她就說「我沒有偷你的錢」，但伊並沒有跟
    她講錢不見的事，因為當時行經的路人蠻多的，伊不希望當
    下難堪，所以先讓她離開，伊確定是那位小姐偷的，因為當
    時只有她一個客人，而且她要付帳時有走進攤架內，就站在
    皮包旁，且伊每次收完錢後，都會計算一下皮包內的金額，
    在那位小姐結帳前皮包內的金額都沒有異狀，伊發現皮包內
    紙鈔遭竊時，只有這位小姐消費，且伊事後有向房東調監視
    器，發現她的舉止異常，拿著外套遮掩等語綦詳（見偵查卷
    第15-18 、43-44 頁、本院卷第21-26 頁背面），且有扣案
    監視錄影光碟及卷附監視器錄影畫面翻拍照片10張可佐（見
    偵查卷第24-27 頁），堪以認定。
  (二)雖被告辯稱：伊站在瓦斯桶的左側，沒有靠近錢包云云。惟
    證人即告訴人乙○○於本院審理時結證稱：被告第一次買餅
    乾是在攤架外面沒錯，後來因為有車子要進地下道，她就把
    摩托車跟小孩子牽到旁邊，她拿錢給伊的時候，就從旁邊走
    進來裡面，後來她說要分小包的地瓜片，伊就去幫她倒，伊
    到旁邊去倒的時候，伊的男友也過去了，她就站在伊皮包前
    面，黑色皮包旁邊，她有走進來攤架，站在瓦斯桶旁邊，伊
    非常確定她有機會可以接觸到放在磅秤附近還有掛在瓦斯桶
    上的皮包等語（見本院卷第23頁背面-24 頁），而證人乙○
    ○與被告素不相識，無任何怨隙之情，亦據證人於本院審理
    時證稱無訛（見本院卷第24頁背面），且為被告所不否認，
    其前揭證詞復受刑事具結刑責之擔保，衡情證人應無因本案
    僅1,000 元之金錢而任以竊盜罪名栽贓誣陷被告之必要，其
    上開證言應屬可信。再觀諸卷附之監視錄影畫面翻拍照片，
    被告於購物時，確實有走進攤架內，並站在瓦斯桶的右側靠
    近告訴人放置皮包的位置，且手部有外套遮掩，而被告購物
    過程中，並無其他客人購物，核與證人所述均相符合，被告
    空言否認，顯係臨訟飾卸之詞，洵不足採。
  (三)綜上，本案事證明確，被告上開竊盜犯行堪以認定，應予依
    法論科。
三、核被告甲○○所為，係犯刑法第320 條第1 項之竊盜罪。被
    告前有事實欄所載之刑案科刑及徒刑執行紀錄，甫於99年2
    月26日易科罰金執行完畢等情，有卷附臺灣高等法院被告前
    案紀錄表1 份可稽，其受徒刑之執行完畢後，5 年以內故意
    再犯本件有期徒刑以上之罪，為累犯，應依刑法第47條第1
    項規定加重其刑。爰審酌被告前已有多次竊盜前科，仍不知
    悛悔，任意竊取他人財物，所為已有不該，犯後猶否認犯行
    ，態度不佳，耗費相當司法資源，毫無悔意，實不宜寬貸，
    兼衡其犯罪手段、犯罪所得、所生危害、智識程度、生活狀
    況等一切情狀，爰量處如主文所示之刑，並諭知易科罰金之
    折算標準。
據上論斷，應依刑事訴訟法第284 條之1 、第299 條第1 項前段
，刑法第320 條第1 項、第47條第1 項、第41條第1 項前段，刑
法施行法第1 條之1 第1 項、第2 項前段，判決如主文。
本案經檢察官黃俊鳴到庭執行職務。
中    華    民    國    99    年    7     月    22    日
                  刑事第三庭    法  官  林佩儒
以上正本證明與原本無異。
如不服本判決應於收受判決後10日內向本院提出上訴書狀，並應
應敘述具體理由。其未敘述上訴理由者，應於上訴期間屆滿後20
日內向本院補提理由書(均須按他造當事人之人數附繕本)「切勿
逕送上級法院」。
告訴人或被害人如對於本判決不服者，應具備理由請求檢察官上
訴，其上訴期間之計算係以檢察官收受判決正本之日期為準。
                                書記官  陳玲君
中    華    民    國    99    年    7     月    22    日
附錄法條：
中華民國刑法第320 條
（普通竊盜罪、竊佔罪）
意圖為自己或第三人不法之所有，而竊取他人之動產者，為竊盜
罪，處5 年以下有期徒刑、拘役或5 百元以下罰金。
意圖為自己或第三人不法之利益，而竊佔他人之不動產者，依前
項之規定處斷。
前二項之未遂犯罰之。

司法院資訊處製作；財團法人民間司法改革基金會備份。
